Inventaris van het archief van het Kantongerecht te Delft, 1940-1979
Nationaal Archief, Den Haag
- Rechtspraak, 1
  - Burgerlijke zaken, 1.2
    - Kantonrechter, 1.2.1
      - Bij dagvaarding, 1.2.1.1
        - Audiëntiebladen en minuten van vonnissen., 1940 - 1979; 40-244; 203 pakken
          - 1972 mei - juni, 151
          - 1972 juli - aug., 152
          - 1972 sep. - okt., 153
          - 1972 nov. - dec., 154
          - 1973 jan. - feb., 155
          - 1973 mrt. - apr., 156
          - 1973 mei - juni, 157
          - 1973 juli - aug., 158
          - 1973 sep. - okt., 159
          - 1973 nov. - dec., 160
          - 1974 jan., 161
          - 1974 feb., 162
          - 1974 mrt., 163
          - 1974 apr., 164
          - 1974 mei, 165
          - 1974 juni, 166
          - 1974 juli - aug., 167
          - 1974 sep., 168
          - 1974 okt., 169
          - 1974 nov., 170
          - 1974 dec., 171
          - 1975 jan., 172
          - 1975 feb., 173
          - 1975 mrt., 174
          - 1975 apr., 175
          - 1975 mei, 176
          - 1975 juni, 177
          - 1975 juli, 178
          - 1975 aug., 179
          - 1975 sep., 180
          - 1975 okt., 181
          - 1975 nov., 182
          - 1975 dec., 183
          - 1976 jan., 184
          - 1976 feb., 185
          - 1976 mrt., 186
          - 1976 apr., 187
          - 1976 mei, 188
          - 1976 juni, 189
          - 1976 juli, 190
          - 1976 aug., 191
          - 1976 sep., 192
          - 1976 okt., 193
          - 1976 nov., 194
          - 1976 dec., 195
          - 1977 jan., 196
          - 1977 feb., 197
          - 1977 mrt. 01 - 10, 198
          - 1977 mrt. 17 - 31, 199
          - 1977 apr., 200
          - 1977 mei, 201
          - 1977 juni 02 - 14, 202
          - 1977 juni 16 - 30, 203
          - 1977 juli, 204
          - 1977 aug., 205
          - 1977 sep., 206
          - 1977 okt., 207
          - 1977 nov., 208
          - 1977 dec., 209
          - 1978 jan., 210
          - 1978 feb., 211
          - 1978 mrt., 212
          - 1978 apr., 213
          - 1978 mei, 214
          - 1978 juni, 215
          - 1978 juli, 216
          - 1978 aug., 217
          - 1978 sep., 218
          - 1978 okt. 03 - 12, 219
          - 1978 okt. 17 - 31, 220
          - 1978 nov. 02 - 16, 221
          - 1978 nov. 21 - 30, 222
          - 1978 dec., 223
          - 1979 jan. 02 - 11, 224
          - 1979 jan. 18 - 30, 225
          - 1979 feb., 226
          - 1979 mrt. 01 - 13, 227
          - 1979 mrt. 15 - 29, 228
          - 1979 apr. 03 - 12, 229
          - 1979 apr. 17 - 26, 230
          - 1979 mei 01 - 10, 231
          - 1979 mei 15 - 31, 232
          - 1979 juni 05 - 14, 233
          - 1979 juni 21 - 28, 234
          - 1979 juli 03 - 12, 235
          - 1979 juli 19 - 30, 236
          - 1979 aug., 237
          - 1979 sep. 04 - 18, 238
          - 1979 sep. 20 - 27, 239
          - 1979 okt. 02 - 16, 240
          - 1979 okt. 18 - 30, 241
          - 1979 nov. 01 - 15, 242
          - 1979 nov. 20 - 29, 243
          - 1979 dec., 244
        - Processtukken van huur- en arbeidszaken, geordend op rolnummer., 1940 - 1979; 245-254, 256-298; 54 pakken
          Zie voor de toegangen vanaf 1951 (klapper) de inv.nrs. 14-31 en vanaf 1951 (rolkaarten) de inv.nrs. 32-37. Zie voor de bijbehorende stukken de (audiëntiebladen) de inv.nrs. 40-244.
          - 1940, 245
          - 1941, 246
          - 1942, 247
          - 1943, 248
          - 1944, 249
            Openbaarheid beperkt tot 01-01-2020
          - 1945, 250
          - 1946, rolnummers 0001 - 0070., 251
          - 1946, rolnummers 0071 - 0184., 252
          - 1947, rolnummers 0001 - 0096., 253
          - 1947, rolnummers 0127 - 0346., 254
          - 1948, rolnummers 0208 - 0464., 256
          - 1949, rolnummers 0021 - 0251., 257
          - 1949, rolnummers 0253 - 0398., 258
          - 1949, rolnummers 0408 - 0567., 259
          - 1950-1951, 260
          - 1952-1954, 261
          - 1955-1956, 262
          - 1957-1958, 263
          - 1959-1960, 264
          - 1961, 265
          - 1962, 266
          - 1963, 267
          - 1964, 268
          - 1965, 269
          - 1966, 270
          - 1967, 271
          - 1968, 272
          - 1969, rolnummers 0003 - 0496., 273
          - 1969, rolnummers 0506 - 0863., 274
          - 1970, 275
          - 1971, rolnummers 0007 - 0474., 276
          - 1971, rolnummers 0501 - 0873., 277
          - 1972, 278
          - 1973, rolnummers 0003 - 0999., 279
          - 1973, rolnummers 1018 - 1332., 280
          - 1974, rolnummers 0004 - 0750., 281
          - 1974, rolnummers 0751 - 1468., 282
          - 1975, rolnummers 0004 - 0475., 283
          - 1975, rolnummers 0476 - 0849., 284
          - 1975, rolnummers 0862 - 1277., 285
          - 1976, rolnummers 0002 - 0385., 286
          - 1976, rolnummers 0386 - 0855., 287
          - 1976, rolnummers 0856 - 1340., 288
          - 1977, rolnummers 0003 - 0392., 289
          - 1977, rolnummers 0413 - 0750., 290
          - 1977, rolnummers 0751 - 1254., 291
          - 1978, rolnummers 0003 - 0400., 292
          - 1978, rolnummers 0401 - 0930., 293
          - 1978, rolnummers 0931 - 1314., 294
          - 1979, rolnummers 0003 - 0399., 295
          - 1979, rolnummers 0431 - 0726., 296
          - 1979, rolnummers 0752 - 1064., 297
          - 1979, rolnummers 1065 - 1402., 298
      - Bij rekest, 1.2.1.2
        - Klapperdwangbevelkaarten op naam van verweerder., 1951 - 1954; 299-302; kaartsysteem
          - 1951, 299
          - 1952, 300
          - 1953, 301
          - 1954, 302
        - Registers van rekesten tot uitvaardiging van een rechtelijk bevel tot betaling., 1963 - 1974; 303-307; 5 delen
          - 1963, 303
          - 1964-1965, 304
          - 1969 apr. 27 - 1970 dec. 08, 305
          - 1970 dec. 08 - 1972 juni 08, 306
          - 1973 nov. 11 - 1974 dec. 31, 307
        - Registers voor rekesten tot inleiding van een contentieuze procedure., 1970 - 1980; 308-309; 2 delen
          - 1970-1975, 308
          - 1976-1980, 309
    - Pachtkamer, 1.2.2
      - Bij dagvaarding, 1.2.2.1
        - Klapperkaarten op naam van gedaagde met vermelding van rolnummer en vanaf 1961 de datum van het vonnis., 1951 - 1974; 310; kaartsysteem
          Zie voor de toegangen voor de jaren 1951-1961 (registerkaarten) inv.nr. 313. Zie voor de bijbehorende stukken voor de jaren 1961-1974 (audiëntiebladen) de inv.nrs. 317-319 en (processtukken) de inv.nrs. 325-335.
        - Registers ter inschrijving van pachtzaken, geordend op nummer, met verwijzing naar datum vonnis of beschikking., 1939 - 1951; 311-312; 2 delen
          Zie voor de bijbehorende stukken voor de jaren 1940-1951 (audiëntiebladen) de inv.nrs. 315-316, voor de jaren 1940-1951 (processtukken) de inv.nrs. 320-325 en voor de jaren 1941-1951 (processtukken bij rekest) de inv.nrs. 340-347.
          - 1939-1943, 311
          - 1944-1951, 312
        - Registerkaarten van pachtzaken op rolnummer., 1951 - 1961; 313; kaartsysteem
          Zie voor de toegangen (klapperkaarten) inv.nr. 310.
          Zie voor de bijbehorende stukken (audiëntiebladen) de inv.nrs. 316-317 en (processtukken) de inv.nrs. 325-329.
        - Zittingsboek., 1945 - 1987; 314; deel
          Openbaarheid beperkt tot 01-01-2063
        - Audiëntiebladen en minuten van vonnissen., 1940 - 1979; 315-319; 5 pakken
          Zie voor de toegangen vanaf 1951 (klapperkaarten) inv.nr. 310, vanaf 1940-1951 (register) de inv.nrs. 311-312 en vanaf 1951 (rolkaarten) inv.nr. 313. Zie voor de bijbehorende stukken (processtukken) de inv.nrs. 320-337.
          - 1940-1947, 315
          - 1948-1954, 316
          - 1955-1963, 317
          - 1964-1972, 318
          - 1973-1979, 319
        - Processtukken, geordend op rolnummer., 1940 - 1979; 320-337; 18 pakken
          Zie voor de toegangen vanaf 1951 (klapperkaarten) inv.nr. 310, vanaf 1940 (register) de inv.nrs. 311-312 en vanaf 1951(rolkaarten) inv.nr. 313. Zie voor de bijbehorende stukken (audiëntiebladen) de inv.nrs. 315-319.
          - 1940, 320
          - 1941, 321
          - 1942-1943, 322
          - 1944-1946, 323
          - 1947-1949, 324
          - 1950-1952, 325
          - 1953, 326
          - 1954-1956, 327
          - 1957-1959, 328
          - 1960-1961, 329
          - 1962-1963, 330
          - 1964, 331
          - 1965-1966, 332
          - 1967-1969, 333
          - 1970-1973, 334
          - 1974-1975, 335
          - 1976-1977, 336
          - 1978-1979, 337
      - Bij rekest, 1.2.2.2
        - Klapper op naam van verzoeker met vermelding van pachtrekestnummer., 1953 - 1979; 338; kaartsysteem
          Zie voor de toegangen (register) inv.nr. 339.
          Zie voor de bijbehorende stukken (processtukken) de inv. nrs. 349-358.
        - Registerkaarten van pachtzaken op pachtrekestnummer., 1953 - 1979; 339; kaartsysteem
          Zie voor de toegangen (klapper) inv.nr. 338.
          Zie voor de bijbehorende stukken (processtukken) de inv.nrs 349-358.
        - Processtukken met beschikking, geordend op rekestnummer., 1941 - 1974; 340-358; 19 pakken
          Zie voor de toegangen vanaf 1953 (klapper) inv.nr. 338 en (register)
          - 1941-1942, 340
          - 1943-1944, 341
          - 1945, 342
          - 1946-1947, 343
          - 1948-1949, 344
          - 1950, 345
          - 1951, nummers 01 - 19., 346
          - 1951, nummers 20 - 37., 347
          - 1952, 348
          - 1953, 349
          - 1954, 350
          - 1955, 351
          - 1956, 352
          - 1957, 353
          - 1958, 354
          - 1959-1961, 355
          - 1962-1964, 356
          - 1965, 357
          - 1966-1979, 358
- Buitengerechtelijke zaken, 2
  - Akten en beschikkingen, 2.1
    - Akten en beschikkingen, geordend op repertoirenummer., 1967 - 1979; 359-395; 37 pakken
      Zie voor de toegangen (repertoires) de inv.nrs. 418-424.
      - 1967, nummers 001 - 208, 359
      - 1967, nummers 210 - 478, 360
      - 1967, nummers 479 - 753, 361
      - 1968, nummers 001 - 403, 362
      - 1968, nummers 404 - 786, 363
      - 1969, nummers 001 - 249, 364
      - 1969, nummers 250 - 499, 365
      - 1969, nummers 500 - 775, 366
      - 1970, nummers 001 - 249, 367
      - 1970, nummers 250 - 449, 368
      - 1970, nummers 500 - 743, 369
      - 1971, nummers 001 - 399, 370
      - 1971, nummers 400 - 727, 371
      - 1972, nummers 001 - 299, 372
      - 1972, nummers 300 - 525, 373
      - 1972, nummers 526 - 754, 374
      - 1973, nummers 001 - 365, 375
      - 1973, nummers 366 - 717, 376
      - 1974, nummers 001 - 241, 377
      - 1974, nummers 242 - 499, 378
      - 1974, nummers 500 - 757, 379
      - 1975, nummers 001 - 249, 380
      - 1975, nummers 250 - 500, 381
      - 1975, nummers 501 - 746, 382
      - 1976, nummers 001 - 379, 383
      - 1976, nummers 384 - 728, 384
      - 1977, nummers 010 - 199, 385
      - 1977, nummers 200 - 480, 386
      - 1977, nummers 481 - 764, 387
      - 1978, nummers 001 - 207, 388
      - 1978, nummers 208 - 500, 389
      - 1978, nummers 501 - 650, 390
      - 1978, nummers 651 - 813, 391
      - 1979, nummers 001 - 225, 392
      - 1979, nummers 226 - 499, 393
      - 1979, nummers 501 - 713, 394
      - 1979, nummers 714 - 913, 395
  - Voogdij- en curatele zaken, 2.2
    - Voogdijregisterkaarten op naam van onder voogdij gestelde, geordend op jaar van meerderjarigheid., 1932 - 1979; 396-411; kaartsysteem
      Zie voor de toegangen vanaf 1951 (voogdijregisterkaarten ouders) de inv. nrs 412-415.
      Zie voor de bijbehorende stukken vanaf 1950 (eindrekening) inv.nr. 417.
      - 1932-1949, 396
      - 1950-1951, 397
      - 1952-1953, 398
      - 1954-1955, 399
      - 1956-1957, 400
      - 1958-1959, 401
      - 1960-1961, 402
      - 1962-1963, 403
      - 1964-1965, 404
      - 1966-1967, 405
      - 1968-1969, 406
      - 1970-1971, 407
      - 1972-1973, 408
      - 1974-1975, 409
      - 1976-1977, 410
      - 1978-1979, 411
    - Voogdijregisterkaarten op naam van vader en moeder met vermelding van het voogdijbewindsnummer en naam van voogd en toeziend voogd, geordend op jaar van meerderjarigheid., 1951 - 1980; 412-415; kaartsysteem
      Zie voor de toegangen vanaf 1951(voogdijregisterkaarten onder voogdij gestelde) de inv.nrs. 397-411.
      Zie voor de bijbehorende stukken vanaf 1951 (eindrekening) inv.nr. 417.
      - 1951-1964, 412
      - 1965-1969, 413
      - 1970-1974, 414
      - 1975-1980, 415
    - Register van onder curatele gestelden., 1952 - 1962; 416; kaartsysteem
      Zie voor de bijbehorende stukken voor de jaren 1952-1960 (eindrekening) inv.nr. 417.
    - Eindrekeningen van het voogdij- en curatelebewind., 1950 - 1960; 417; omslag
      Zie voor de toegangen (register onder voogdij gestelde) de inv.nrs 397-402, vanaf 1951 (register ouders) inv.nr. 412 en vanaf 1952(register onder curatele gestelde) inv. nr. 576.
- Huishoudelijke- en griffiezaken, 3
  - Repertoires ten dienste van de administratie der buitengerechtelijke verrichtingen., 1939 - 1981; 418-424; 7 delen
    Zie voor de bijbehorende stukken vanaf 1967 (akten en beschikkingen) de inv.nrs. 359-395.
    - 1939 - 1944 mei 11, 418
    - 1944 mei 25 - 1951 mrt. 01, 419
    - 1951 mrt. 07 - 1952, 420
    - 1953 - 1954 sep. 02, 421
    - 1954 sep. 02 - 1956 mrt. 08, 422
    - 1956 mrt. 08 - 1959, 423
    - 1960-1981, 424
      Openbaarheid beperkt tot 01-01-2057
  - Parketregisters., 1954 - 1973, 1978 - 1979; 425-558; 81 delen
    - 1954, nummers 000001 - 002085., 425
    - 1954, nummers 002086 - 004000., 426
    - 1954, nummers 004001 - 006000., 427
    - 1954, nummers 006001 - 008000., 428
    - 1954, nummers 008001 - 010000., 429
    - 1954, nummers 010001 - 011555., 430
    - 1955, nummers 000001 - 002000., 431
    - 1955, nummers 002001 - 004000., 432
    - 1955, nummers 004001 - 006000., 433
    - 1955, nummers 006001 - 008000., 434
    - 1955, nummers 008001 - 010000., 435
    - 1955, nummers 010001 - 012000., 436
    - 1955, nummers 012001 - 014000., 437
    - 1955, nummers 014001 - 016000., 438
    - 1955, nummers 016001 - 016491., 439
    - 1956, nummers 160001 - 163000., 440
      Nummers 000001 - 160000 zijn niet uitgegeven.
    - 1956, nummers 163001 - 165000., 441
    - 1956, nummers 165001 - 167000., 442
    - 1956, nummers 167001 - 169000., 443
    - 1956, nummers 169001 - 171000., 444
    - 1956, nummers 171001 - 173000., 445
    - 1956, nummers 173001 - 175000., 446
    - 1956, nummers 175001 - 175476., 447
    - 1957, nummers 160001 - 162000., 448
    - 1957, nummers 162001 - 164000., 449
    - 1957, nummers 164001 - 167000., 450
    - 1957, nummers 167001 - 170000., 451
    - 1957, nummers 170001 - 173000., 452
    - 1957, nummers 173001 - 175901., 453
    - 1958, nummers 160001 - 163000., 454
    - 1958, nummers 163001 - 166000., 455
    - 1958, nummers 166001 - 169000., 456
    - 1958, nummers 169001 - 172000., 457
    - 1958, nummers 172001 - 175000., 458
    - 1958, nummers 175001 - 175998., 459
    - 1959, nummers 160001 - 163000., 460
    - 1959, nummers 163001 - 166000., 461
    - 1959, nummers 166001 - 169000., 462
    - 1959, nummers 169001 - 172000., 463
    - 1959, nummers 172001 - 175000., 464
    - 1959, nummers 175001 - 178000., 465
    - 1959, nummers 178001 - 180112., 466
    - 1960, nummers 150001 - 153000., 467
      Nummers 000001 - 150000 zijn niet uitgegeven.
    - 1960, nummers 153001 - 156000., 468
    - 1960, nummers 156001 - 159000., 469
    - 1960, nummers 159001 - 162000., 470
    - 1960, nummers 162001 - 165000., 471
    - 1960, nummers 165001 - 168000., 472
    - 1960, nummers 168001 - 169187., 473
    - 1961, nummers 150001 - 153000., 474
    - 1961, nummers 153001 - 156000., 475
    - 1961, nummers 156001 - 159000., 476
    - 1961, nummers 159001 - 162000., 477
    - 1961, nummers 162001 - 164577., 478
    - 1962, nummers 150001 - 153000., 479
    - 1962, nummers 153001 - 156000., 480
    - 1962, nummers 156001 - 159000., 481
    - 1962, nummers 159001 - 162046., 482
    - 1963, nummers 150001 - 153000., 483
    - 1963, nummers 153001 - 156000., 484
    - 1963, nummers 156001 - 159000., 485
    - 1963, nummers 159001 - 162000., 486
    - 1963, nummers 162001 - 164179., 487
    - 1964, nummers 150001 - 153000., 488
    - 1964, nummers 153001 - 156000., 489
    - 1964, nummers 156001 - 159000., 490
    - 1964, nummers 159001 - 162000., 491
    - 1964, nummers 162001 - 165523., 492
    - 1965, nummers 150001 - 153000., 493
    - 1965, nummers 153001 - 156000., 494
    - 1965, nummers 156001 - 159000., 495
    - 1965, nummers 159001 - 162000., 496
    - 1965, nummers 162001 - 163580., 497
    - 1966, nummers 150001 - 153000., 498
    - 1966, nummers 153001 - 156000., 499
    - 1966, nummers 156001 - 159000., 500
    - 1966, nummers 159001 - 162000., 501
    - 1966, nummers 162001 - 163454., 502
    - 1967, nummers 150001 - 153000., 503
    - 1967, nummers 153001 - 156000., 504
    - 1967, nummers 156001 - 159000., 505
    - 1967, nummers 159001 - 162000., 506
    - 1967, nummers 162001 - 165000., 507
    - 1967, nummers 165001 - 165989., 508
    - 1968, nummers 150001 - 153000., 509
    - 1968, nummers 153001 - 156000., 510
    - 1968, nummers 156001 - 159000., 511
    - 1968, nummers 159001 - 162000., 512
    - 1968, nummers 162001 - 165000., 513
    - 1968, nummers 165001 - 168000., 514
    - 1968, nummers 168001 - 171115., 515
    - 1969, nummers 150001 - 153000., 516
    - 1969, nummers 153001 - 156000., 517
    - 1969, nummers 156001 - 159000., 518
    - 1969, nummers 159001 - 162000., 519
    - 1969, nummers 162001 - 165000., 520
    - 1969, nummers 165001 - 167821., 521
    - 1970, nummers 150001 - 153000., 522
    - 1970, nummers 153001 - 156000., 523
    - 1970, nummers 156001 - 159000., 524
    - 1970, nummers 159001 - 162000., 525
    - 1970, nummers 162001 - 165000., 526
    - 1970, nummers 165001 - 166261., 527
    - 1971, nummers 150001 - 153000., 528
    - 1971, nummers 153001 - 156000., 529
    - 1971, nummers 156001 - 159000., 530
    - 1971, nummers 159001 - 162000., 531
    - 1971, nummers 162001 - 165000., 532
    - 1971, nummers 165001 - 168000., 533
    - 1971, nummers 168001 - 171000., 534
    - 1971, nummers 171001 - 172084., 535
    - 1972, nummers 150001 - 153000., 536
    - 1972, nummers 153001 - 156000., 537
    - 1972, nummers 156001 - 159000., 538
    - 1972, nummers 159001 - 162000., 539
    - 1972, nummers 162001 - 165000., 540
    - 1972, nummers 165001 - 168000., 541
    - 1972, nummers 168001 - 171000., 542
    - 1972, nummers 171001 - 174000., 543
    - 1972, nummers 174001 - 177000., 544
    - 1972, nummers 177001 - 178651., 545
    - 1973, nummers 150001 - 153000., 546
    - 1973, nummers 153001 - 156000., 547
    - 1973, nummers 156001 - 159000., 548
    - 1978, nummers 400001 - 406000., 549
      Nummers 000001 - 400000 zijn niet uitgegeven.
    - 1978, nummers 406001 - 412000., 550
    - 1978, nummers 412001 - 418000., 551
    - 1978, nummers 418001 - 424510., 552
    - 1978, nummers 424511 - 432041., 553
    - 1979, nummers 400001 - 406000., 554
    - 1979, nummers 406001 - 412000., 555
    - 1979, nummers 412001 - 418000., 556
    - 1979, nummers 418001 - 424000., 557
    - 1979, nummers 424001 - 429850., 558